# 同一控制下企业合并，合并报表年初数的调整

提问人：vheiyudh 时间：2019-03-02 22:09:05
假设：A 公司原本无子公司，不需编制合并报表，今年 5 月 31 日 A公司从集团内部购入 B公司全部股权， 5 月 31 日 B 公司实收资本 1000 万，未分配利润-100万，A 公司支付对价为 900 万元。年底，B 公司未分配利润为-50万元。
疑问：A 公司今年需编制合并报表，合并报表的年初数，是否应该用去年A 公司单体报表的年末数加上 B 公司今年报表的年初数（视同年初就已经合并）？今年合并报表的资本公积年初数是否为 1000 万（因为年初 A 公司没有长期股权投资，只能用资本公司来抵消子公司的权益）？资本公积年末数，是否为 100 万（A 公司长期股权投资 900 万与 B 公司实收资本1000 万的差额）？
如果 A 公司上面还有母公司 P，P 公司今年编制合并报表的年初数，是否与去年合并报表的年末数，不一致？

回答人：chenyiwei
因为 A取得 B的控制权属于同一控制下合并，故按照同一控制下合并的原则，对前期合并报表的比较数据进行追溯调整。调整后合并报表年初数中的资本公积未 1000 万元，年末资本公积未 100 万（减去支付的股权收购款900 万，在合并权益变动表中作为 “所有者投入和减少资本——其他” 的负数）。
如果 P 是 A 和 B 的原股东共同的母公司，则 P 的合并报表层面不受此次内部重组影响，P 的合并报表年初数与上年合并报表年末数一致。